【裁判字號】    89,訴,313
【裁判日期】    891017
【裁判案由】    違反毒品危害防制條例
【裁判全文】
臺灣雲林地方法院刑事判決                          八十九年度訴字第三一三號
    公  訴  人  臺灣雲林地方法院檢察署檢察官
    被      告  甲○○
右列被告因違反毒品危害防制條例案件，經檢察官提起公訴（八十九年度毒偵字第一
一三二、第一一八一號），本院判決如左：
    主  文
甲○○連續施用第二級毒品，處有期徒刑玖月，又施用第一級毒品，處有期徒刑拾月
，應執行有期徒刑壹年伍月。
    事  實
一、甲○○前因施用毒品案件，經檢察官聲請後，分別由台灣台中地方法院以八十八
    年度毒聲字第一００八號及台灣雲林地方法院以八十八年度毒聲字第一一七八號
    刑事裁定送勒戒處所觀察勒戒，認均無繼續施用毒品傾向，而於八十八年二月二
    十三日、八十八年十月十二日，先後經台灣台中地方法院檢察署檢察官以八十八
    年度偵字第四九三八號、台灣雲林地方法院檢察署以八十八年毒偵字第二二九號
    為不起訴處分，猶不知悔改。復基於施用第二級毒品安非他命（下稱安非他命）
    之概括犯意，自民國八十九年二月底起至八十九年五月底，連續在雲林縣台西鄉
    崙背村朋友家中，以電燈泡燒烤安非他命而以過濾器吸用之方式施用安非他命，
    約每隔二星期即施用一次。復基於施用第一級毒品海洛因（下稱海洛因）之犯意
    ，於八十九年六月一日，在上開朋友家中，以不詳方式施用海洛因一次。嗣於八
    十九年六月四日，在雲林縣台西鄉○○○○路為警查獲，並採集其尿液送驗後均
    呈甲基安非他命及嗎啡陽性反應而悉上情。另經檢察官聲請由本院以八十九年度
    毒聲字第一０九九號刑事裁定令戒治處所施以強制戒治。
二、案經雲林縣警察局台西分局報告臺灣雲林地方法院檢察署檢察官偵查起訴。
    理  由
一、訊據被告甲○○對右揭時地施用安非他命之犯行坦承不諱，惟矢口否認有施用海
    洛因，辯稱在上開時地係因吸到海洛因二手煙云云。經查：卷附之雲林縣衛生局
    煙毒尿液檢驗成績書及長昕生活事業股份有限公司濫用藥物尿液檢驗報告二紙均
    顯示被告之尿液呈現甲基安非他命、嗎啡及鴉片類陽性反應，且依該濫用藥物尿
    液檢驗報告，被告之尿液檢驗係用ＧＣ／ＭＳ之檢驗方式而確認其有鴉片類陽性
    反應，非屬一般之篩檢方式可比擬，足認該檢驗報告無誤判之處，自應以該檢驗
    報告可採，而該檢測之尿液均係被告在八十九年六月四日為警所採獲，有警訊筆
    錄可參，則該二份檢驗結果均說明被告尿液有甲基安非他命、嗎啡及鴉片類陽性
    反應，更足徵該檢驗結果之可信。被告雖以前詞置辯，惟茍僅誤吸二手煙，信其
    量甚少，且被告所供誤吸之日離採尿之日又已隔三日，衡情不致檢出有嗎啡及鴉
    片類陽性反應，是就該檢驗結果判斷，足認被告當時係直接吸入海洛因煙霧，而
    無誤吸二手煙可言。此外，並有台灣台中地方法院檢察署檢察官八十八年度偵字
    第四九三八號不起訴處分書、本院八十八年度毒聲字第一一七八號刑事裁定、執
    行指揮書、台灣雲林地方法院檢察署檢察官八十八年度毒偵字第二二九號不起訴
    處分書、本院八十九年度毒聲字第一０九九號刑事裁定等書證在卷足稽，事證明
    確，其所辯未施用海洛因云云顯係卸責之詞，不足採信，被告三犯施用毒品犯行
    堪以認定，自應依法論科。
二、核被告所為，係犯毒品危害防制條例第十條第一項、第二項之施用第一級毒品及
    施用第二級毒品罪。被告先後多次施用安非他命之犯行，時間緊接，觸犯犯罪構
    成要件相同之罪名，顯係基於概括犯意而為，應依連續犯規定論以一罪，並加重
    其刑。又被告所犯上開二罪間，犯意個別，罪名互殊，應予分論併罰。爰審酌被
    告屢次施用毒品，經施以一定治療後均無成效，足見意志薄弱，品性不端，雖犯
    後坦承部分犯行，亦難認其有何悔意，及施用毒品之次數等一切情狀，量處如主
    文所示之刑，並定其應執行刑。
據上論斷，應依刑事訴訟法第二百九十九條第一項前段，毒品危害防制條例第十條第
一項、第二項，刑法第十一條前段、第五十六條、第五十一條第五款，判決如主文。
中      華      民      國    八十九    年      十      月     十七    日
                                    臺灣雲林地方法院刑事第一庭
                                        法  官  侯  廷  昌
右正本證明與原本無異。
如不服本判決，應於判決送達後十日內向本院提出上訴狀( 應附繕本 )。
                                        書記官  李  清  龍
中      華      民      國    八十九    年      十      月     十七     日
附錄法條：毒品危害防制條例第十條第一項、第二項
毒品危害防制條例第十條
施用第一級毒品者，處六月以上五年以下有期徒刑。
施用第二級毒品者，處三年以下有期徒刑。


司法院資訊處製作；財團法人民間司法改革基金會備份。
